臺灣苗栗地方法院刑事判決　　　　　　　 94年度訴字第122號
公　訴　人　臺灣苗栗地方法院檢察署檢察官
被　　　告　甲○○
指定辯護人　本院公設辯護人蔡文亮
上列被告因違反槍砲彈藥刀械管制條例案件，經檢察官提起公訴
（94年度偵字第461號），本院判決如下：
    主  文
甲○○未經許可，寄藏其他可發射子彈具有殺傷力之改造手槍，
處有期徒刑壹年肆月，併科罰金新臺幣陸萬元，罰金如易服勞役
，以新臺幣玖佰元即銀元參佰元折算壹日；扣案之仿FN廠半自動
手槍製造之改造玩具手槍壹枝（含彈匣壹個，槍枝管制編號：00
00000000號）、土造子彈參顆均沒收。
    事  實
一、甲○○於民國（下同）93年9 月、10間之某日，在苗栗縣苗
    栗市北苗市場附近，受友人乙○○（已死亡）之託，代為保
    管具有殺傷力仿FN廠半自動手槍製造之改造玩具手槍1 枝（
    含彈匣1 個，槍枝管制編號：0000000000號）、土造子彈5
    顆（其中4 顆具有殺傷力，1 顆未具殺傷力，鑑驗時試射具
    有殺傷力及未具殺傷力之子彈各1 顆）後，即未經許可而寄
    藏之。嗣於94年1 月24日傍晚6 時10分許，在苗栗縣公館鄉
    圓緣汽車旅館20 3號房間內，為苗栗縣警察局刑警隊員警所
    查獲，並當場扣得上開槍枝及子彈。
二、案經苗栗縣警察局移送臺灣苗栗地方法院檢察署檢察官偵查
    起訴。
　　理  由
一、認定犯罪事實所根據的證據及理由：
   被告甲○○於警詢時及偵、審中自白不諱。
   證人郭芝羽、邱昱霖於警詢時及檢察官偵查中，均供證扣
     案之槍彈是被告甲○○所有。
   查獲地點等照片9幀附卷足憑。
   仿FN廠半自動手槍製造之改造玩具手槍1 枝（含彈匣1 個
     ）、土造子彈5 顆（鑑驗時試射2 顆），扣案足資佐證。
   扣案之槍彈經送內政部警政署刑事警察局鑑定結果：「一
     、送鑑改造手槍1 枝（槍枝管制編號：0000000000號），
     認係由仿FN廠半自動手槍製造之玩具手槍換裝土造金屬槍
     管改造而成之改造手槍，機械性能良好，可供擊發適用子
     彈使用，認具殺傷力；二、送鑑子彈5 顆，認均係由直徑
     8.97MM、長度17.36MM 金屬彈殼及直徑7.93MM金屬彈頭組
     合而成之土造子彈（採樣1 顆測量），採樣2 顆試射：1
     顆可擊發，認具殺傷力；1 顆，無法擊發，認不具殺傷力
     。」等語，有該局94年2 月4 日刑鑑字第0940017873號槍
     彈鑑定書1 份在卷足稽。
   由上述各項證據顯示，被告甲○○之自白，與事實相符，
     應堪採信。本件事證明確，被告甲○○上揭犯行，足堪認
     定，應依法予以論科。
二、論罪科刑的理由：
（一）論罪部分：
（1）查被告甲○○行為後，槍砲彈藥刀械管制條例已於94年1
     月26日修正公布施行，並於同年月28日生效，依修正前槍
     砲彈藥刀械管制條例第11條第1 項規定：「未經許可，製
     造、販賣或運輸第4 條第1 項第1 款所稱其他可發射金屬
     或子彈具有殺傷力之各式槍砲者，處5 年以上有期徒刑，
     併科新臺幣1 千萬元以下罰金」、第4 項規定：「未經許
     可，持有、寄藏或意圖販賣而陳列第1 項所列槍砲者，處1
     年以上7 年以下有期徒刑，併科新台幣7 百萬元以下罰金
     。」，該法條刪除後，原規範之罪刑移列至修正後同條例
     第8 條第1 項規定：「未經許可，製造、販賣或運輸鋼筆
     槍、瓦斯槍、麻醉槍、獵槍、空氣槍或第4 條第1 項第1款
     所定其他可發射金屬或子彈具有殺傷力之各式槍砲者，處
     無期徒刑或5 年以上有期徒刑，併科新台幣1 千萬元以下
     罰金」、第4 項規定：「未經許可，持有、寄藏或意圖販
     賣而陳列第1 項所列槍枝者，處3 年以上10年以下有期徒
     刑，併科新台幣7 百萬元以下罰金。」，因修正後槍砲彈
     藥刀械管制條例第8 條第4 項規定之刑度較重，比較新舊
     法後，以舊法之處罰刑度較低，有利於被告甲○○，依刑
     法第2 條第1 項但書之規定，被告甲○○非法寄藏改造玩
     具手槍部分，自應適用修正前槍砲彈藥刀械管制條例第11
     條第4 項之規定處罰。
（2）核被告甲○○所為，係犯修正前槍砲彈藥刀械管制條例第
     11條第4 項之未經許可寄藏改造手槍罪、同條例第12條第4
     項之未經許可寄藏子彈罪。
（3）被告甲○○同時保管改造玩具手槍及子彈，乃1 行為同時
     觸犯2 罪名，屬於異種想像競合，應依刑法第55條前段想
     像競合犯之規定，從一重之修正前槍砲彈藥刀械管制條例
     第11條第4 項未經許可寄藏改造手槍罪處斷。
（二）科刑部分：
     爰審酌被告甲○○擁槍自重，對社會治安威脅不小，理應
     重罰，惟念其所寄藏之槍枝及子彈未供其他犯罪之用，犯
     後又能坦白承認，深表悔意，本院並參酌檢察官之具體求
     刑，量處如主文所示之刑，及就併科罰金部分諭知易服勞
     役之折算標準，以資懲儆。
（三）沒收部分：
     至扣案具有殺傷力之仿FN廠半自動手槍製造之改造玩具手
     槍1 枝（含彈匣1 個，槍枝管制編號：0000000000號）、
     土造子彈3 顆（鑑驗時試射之2 顆子彈除外），均係違禁
     物，應依刑法第38條第1 項第1 款之規定宣告沒收。另鑑
     驗時所試射之土造子彈2 顆，其中擊發之1 顆，因已喪失
     子彈功能，另1 顆無法擊發，無殺傷力，均非違禁物，本
     院不另為沒收之諭知，附此敘明。
三、適用法律依據：
（1）刑事訴訟法第299 條第1 項前段。
（2）修正前槍砲彈藥刀械管制條例第11條第4 項、槍砲彈藥刀
     械管制條例第12條第4 項。
（3）刑法第11條前段、第2 條第1 項但書、第55條前段、第42
     條第2 項、第38條第1 項第1 款。
（4）罰金罰鍰提高標準條例第2 條。
（5）現行法規所定貨幣單位折算新臺幣條例第2 條。
本案經檢察官黃智勇到庭執行職務。
中　　華　　民　　國　　  94      年　　7 　月　　21　日
                  刑事第二庭  審判長法　官　柳  章  峰
                                    法　官　黃  怡  玲
                                    法　官　林  卉  聆
以上正本與原本無異。
如不服本判決應於送達後10日內向本院提出上訴狀（須附繕本）
。
                                    書記官  歐 明 秀
中　　華　　民　　國　　  94      年　　7 　月　　21　日
附錄本判決論罪科刑法條：
修正前槍砲彈藥刀械管制條例第11條
未經許可，製造、販賣或運輸第4 條第1 項第1 款所稱其他可發
射金屬或子彈具有殺傷力之各式槍砲者，處5 年以上有期徒刑，
併科新臺幣1 千萬元以下罰金。
未經許可，轉讓、出租或出借前項所列槍砲者，處3 年以上10年
以下有期徒刑，併科新台幣7 百萬元以下罰金。
意圖供自己或他人犯罪之用，而犯前2 項之罪者，處無期徒刑或
7 年以上有期徒刑，併科新台幣1千萬元以下罰金。
未經許可，持有、寄藏或意圖販賣而陳列第1 項所列槍砲者，處
1年以上7 年以下有期徒刑，併科新台幣7 百萬元以下罰金。
第 1 項至第 3 項之未遂犯罰之。
槍砲彈藥刀械管制條例第12條
未經許可，製造、販賣或運輸子彈者，處 1 年以上 7 年以下有
期徒刑，併科新台幣 5百萬元以下罰金。
未經許可，轉讓、出租或出借子彈者，處 6 月以上 5 年以下有
期徒刑，併科新台幣 3百萬元以下罰金。
意圖供自己或他人犯罪之用，而犯前二項之罪者，處3 年以上10
年以下有期徒刑，併科新台幣7百萬元以下罰金。
未經許可，持有、寄藏或意圖販賣而陳列子彈者，處 5 年以下有
期徒刑，併科新台幣 3百萬元以下罰金。
第 1 項至第 3 項之未遂犯罰之。
